# 旧房转让相关税金问题

提问人：lbwl 时间：2010-10-27 08:47:05
我公司 06 年从一个公司手中以 1000 万购买了个烂尾楼，然后我公司又继续建设，花了 3000 万，今年我公司以 5000 万出售，我想问下营业税和土地增值税如何交，营业税是不是用5000-1000=4000，然后用 4000 5.55%, 土地增值税是不是5000- （ 4000+4000 5.55%+4000*20%），这个可以加计扣除吗（我公司是房地产公司）

回答人：chenyiwei
回复 楼主 lbwl 的帖子 1 、房地产开发企业购入烂尾楼，进一步开发完成后作为开发产品出售，在营业税方面，不适用财税[2003]16号第三条第（二十）项的差额计税规定。这个问题在税务版面上有很多讨论，你可以搜索一下。 2 、土地增值税方面，购入烂尾楼的成本应可以计入加计 20 ％扣除的范围。

回答人：chenyiwei
你搜索“财税[2003]16号”，应该可以查到的。烂尾楼本身并未交付和使用过，因此不应算做旧房。

回答人：chenyiwei
回复 报纸 lbwl 的帖子营业税税制设计之初本来就没有考虑差额计税问题。现在为了推动现代服务业发展，差额征税项目才越来越多的。但即使是现在，差额征税项目仍然采用列举式，不在列举范围内的项目不能差额征税。